ACORDAO-COMPLETO-2525512

ACÓRDÃO 1113/2022 ATA 5/2022 - PRIMEIRA CÂMARA

VISTOS, relatados e discutidos estes autos de processo de aposentadoria, ora em fase de monitoramento dos Acórdãos 313/2013 e 7.084/2016, ambos da Primeira Câmara,
ACORDAM os Ministros do Tribunal de Contas da União, reunidos em sessão da Primeira Câmara, diante das razões expostas pelo relator e com fundamento na Constituição Federal, art. 71, III e IX, e na Lei 8.443/1992, arts. 1º, V, e 39, II, em:
9.1. considerar cumpridas as determinações exaradas pelos Acórdão 313/2013-TCU-Primeira Câmara e 7.084/2016-1ª Câmara, relativamente aos servidores Maria Helena Pereira, Maria de Lourdes Fonseca Lose, Marileia de Oliveira Sampaio Dutra, Marília Bedenarski Azambuja, Marli Gomes Silveira, Mogar Ruas Duarte, Neuza Daudete Alves Garcia, Nilza Araújo Abreu, Ondina Arona Santana, Sérgio Luiz Lema Garcia, Verissimo de Araújo Chaves e Wilson de Souza Obelar;
9.2. determinar à Sefip que:
9.2.1. autue os novos atos concessórios emitidos em favor dos servidores mencionados no subitem 9.1 e proceda à instrução dos processos;
9.2.2. autue o ato concessório emitido em favor do sr. Paulo Francisco Carvalho Lopes (e-Pessoal 34476/2021) e coteje o valor informado com os valores constantes do sistema Siape;
9.2.3. examine a natureza jurídica das rubricas judiciais pagas aos servidores Mário Luiz de Oliveira Freitas, Nilsa Igna Gomes, Odilon Vergara Gomes, Regina Helena da Silva Bueno e Wilmar José Martinatto.

Aposentadoria. Monitoramento. URP de 26,05%. FC judicial.

Primeira Câmara

Fundação Universidade Federal do Rio Grande.

3. Interessados/Responsáveis:
3.1. Interessados: Maria Helena Pereira (XXX.259.740-XX); Maria de Lourdes Fonseca Lose (XXX.224.280-XX); Marileia de Oliveira Sampaio Dutra (XXX.624.860-XX); Marilia Bedenarski Azambuja (XXX.700.870-XX); Mário Luiz de Oliveira Freitas (XXX.257.700-XX); Marli Gomes Silveira (XXX.615.400-XX); Mogar Ruas Duarte (XXX.114.550-XX); Neuza Daudete Alves Garcia (XXX.174.990-XX); Nilsa Igna Gomes (XXX.506.490-XX); Nilza Araújo Abreu (XXX.544.740-XX); Odilon Vergara Gomes (XXX.857.910-XX); Ondina Arona Santana (XXX.245.910-XX); Paulo Francisco Carvalho Lopes (XXX.279.950-XX); Regina Helena da Silva Bueno (XXX.556.100-XX); Sérgio Luiz Lema Garcia (XXX.048.820-XX); Verissimo de Araújo Chaves (XXX.059.800-XX); Wilmar José Martinatto (XXX.260.000-XX); Wilson de Souza Obelar (XXX.170.450-XX)..

13.1. Ministros presentes: Walton Alencar Rodrigues (Presidente), Benjamin Zymler (Relator) e Jorge Oliveira.
13.2. Ministro-Substituto convocado: Augusto Sherman Cavalcanti.

BENJAMIN ZYMLER

Adoto como relatório a bem-lançada instrução a cargo da Secretaria de Fiscalização de Atos e Pagamentos de Pessoal e de Benefícios Previdenciários (Sefip) , acolhida pelo representante do Ministério Público junto ao Tribunal de Contas da União (MPTCU) :
"INTRODUÇÃO
1. 	Trata-se do monitoramento do Acórdão 301/2013-TCU-Primeira Câmara, de relatoria do Ministro Benjamin Zymler, proferido na sessão de 29/1/2013 (peça 5, folhas 53 e 54) , que considerou ilegais os atos de aposentadoria de Maria Helena Pereira Goularte, Maria de Lourdes Fonseca Lose, Marileia de Oliveira Sampaio Dutra, Marília Bedenarski Azambuja, Mário Luiz de Oliveira Freitas, Marli Gomes Silveira, Mogar Ruas Duarte, Neusa Daudete Alves Garcia, Nilsa Igna Gomes, Nilza Araújo Abreu, Odilon Vergara Gomes, Ondina Arona Santana, Paulo Francisco Carvalho Lopes, Regina Helena da Silva Bueno, Sérgio Luiz Lema Garcia, Veríssimo de Araújo Chaves, Wilmar José Martinatto e Wilson de Souza Obelar, em função do pagamento destacado da parcela URP de fevereiro de 1989 (26,05%) a título de antecipação salarial decorrente de planos econômicos.
2.	Na mesma oportunidade, o Ministro relator destacou que, além da URP, o inativo Paulo Francisco Carvalho Lopes, aposentado no cargo de professor titular, recebe valores majorados a título de 'quintos judiciais' que não estão sendo pagos sob a forma de VPNI, como preconizou a Lei 9.527/1997 e a MP 2225/2001.
HISTÓRICO 	
3.	No âmbito da deliberação, foram feitas as seguintes determinações:
9.3. determinar à Fundação Universidade Federal do Rio Grande que adote as seguintes providências no prazo de quinze dias: 
9.3.1. dê ciência aos interessados mencionados no subitem 9.1 do inteiro teor desta deliberação e faça juntar a estes autos, nos quinze dias subsequentes, os comprovantes de notificação; 
9.3.2. alertar os interessados, por ocasião da notificação a que se refere o subitem anterior, que eventual interposição de recurso não os eximirá da devolução dos valores pagos em razão do efeito suspensivo do recurso, na hipótese de não provimento; 
9.3.3. faça cessar os pagamentos decorrentes dos atos ora impugnados, sob pena de responsabilidade solidária da autoridade administrativa omissa, nos termos do art. 262 do Regimento Interno; 
9.3.4. emita novos atos de aposentadoria livres das irregularidades apontadas e os submeta à apreciação do Tribunal; 
9.4. determinar à Secretaria de Fiscalização de Pessoal que diligencie a Fundação Universidade Federal do Rio Grande para obter esclarecimentos sobre a forma de cálculo dos 'quintos judiciais' pagos ao inativo Paulo Francisco Carvalho Lopes, bem como seu embasamento legal e, caso verificada alguma ilegalidade, providencie a oitiva prévia do servidor. 
4.	O monitoramento foi iniciado em 3/3/2016 (peça 17) . Na oportunidade foi lançado o seguinte exame técnico da matéria: 
3.	Devidamente notificada da deliberação (peça 7) , a unidade jurisdicionada enviou o documento acostado à peça 10, datado de 23/05/2013, contendo os esclarecimentos prestados pela Reitora Cleuza Maria Sobral Dias, abaixo resumidos:
 (...) 90% dos servidores notificados e que implementaram ações judiciais para preservação do valor pago a título de URP e ou não reposição ao erário de valores pagos indevidamente, obtiveram liminares para não concretização do ato da FURG em atendimento à Acórdãos do TCU. (...) 
Dentre os servidores que detém liminares favoráveis encontramos também decisões do Supremo Tribunal Federal determinando cassar o determinado Acórdão, que somente para efeito de exemplificação, cito a Medida Cautelar em Mandado de Segurança n° 31.884 em favor de Iracy Theresinha RichterVaz. 
Objetivamente, observamos que se acumulam os processos referentes a cortes de URP na FURG e na PSF, com necessidade de instrumentalizações intermináveis, gerando instabilidade e insegurança aos servidores e na ação do gestor, uma vez que o entendimento do TCU frente ao pagamento de URP em favor de servidores não tem sido aceito pela justiça. 
Neste cenário, não é difícil concluir que o resultado de nossa ação em referência ao Acórdão n° 301/2013-TCU possa ser o mesmo, ou seja, aumento no volume de ações judiciais com a concessão de liminares em favor dos servidores. 
Observamos que tramita no Supremo Tribunal Federal - STF o Mandado de Segurança n° 1.487 contra o ato do Presidente do TCU, que trata de idêntica matéria, envo1vendo a substituição processual dos servidores docentes e técnico-administrativos da Universidade, cuja última movimentação ocorreu em 12/12/2012. 
Neste sentido, entendendo ser razoável, portanto, que se aguarde tal decisão, de vez que, sendo tal julgamento da instância maior e envolvendo toda categoria, esclarecerá em definitivo toda a polêmica, evitando atos desgastantes e desnecessários.
3.1. Em pesquisa realizada junto à página do Supremo Tribunal Federal, não foi possível recuperar informação a respeito do Mandado de Segurança 1.487, acima mencionado, ou de qualquer outra ação que tenha amparado a manutenção da parcela URP (26,05%) nos proventos dos interessados.
4.	Mais adiante a unidade jurisdicionada enviou o ofício de 19/6/2015, acostado à peça 11, por meio do qual informa sobre a exclusão, realizada nos meses de maio e junho/2015, da parcela URP dos contracheques dos inativos, bem como a manutenção desta nos casos em que há sentença judicial que ampara a manutenção da parcela.
5.	Também foi enviado o documento acostado à peça 14, por meio do qual informaram sobre o envio de planilha com o detalhamento do cálculo aplicado no pagamento dos 'quintos judiciais' e tabela de cálculo do valor da FC para efeito de incorporação, onde teriam sido descritos os valores considerados para pagamento da incorporação. A propósito, não consta nos autos a mencionada planilha.
6.	Em pesquisa realizada no sistema Siape-A3P (peça 15) , verificou-se que permanece o pagamento da parcela URP (26,05%) em todos os contracheques dos inativos tratados nestes autos.  Assim, resta patente o descumprimento das determinações do TCU proferidas no subitem  9.3. do Acórdão 301/2013-TCU-Primeira Câmara.
7. 	Além da URP, o inativo Paulo Francisco Carvalho Lopes, continua recebendo valor majorado a título de 'quintos judiciais', cujo valor atual continua o mesmo que vinha sendo pago à época do acórdão, qual seja: R$ 6.642,13 (peça 15, p. 8) . A propósito, não houve informações do órgão acerca da forma de cálculo do valor que vem sendo pago, a despeito da orientação contida no item 9.4. Acórdão 301/2013-TCU-Primeira Câmara
8.	Por último, não tendo cumprido as determinações relacionadas à URP (26,05%) e à parcela de 'quintos judiciais' majorados, a unidade jurisdicionada também não enviou novos atos Sisac corrigidos.
5.	Posteriormente, a Corte de Contas prolatou o Acórdão 7084/2016-TCU-Primeira Câmara com as seguintes determinações:
1.7.1. determinar, com fulcro no artigo 250, inciso II, do RI-TCU, à Fundação Universidade Federal do Rio Grande que, no prazo de quinze dias: 
1.7.1.1. instaure processos administrativos com vistas à exclusão, nos proventos dos interessados Maria Helena Pereira Goularte, Maria de Lourdes Fonseca Lose, Marileia de Oliveira Sampaio Dutra, Marília Bedenarski Azambuja, Mario Luiz de Oliveira Freitas, Marli Gomes Silveira, Mogar Ruas Duarte, Neusa Daudete Alves Garcia, Nilsa Igna Gomes, Nilza Araújo Abreu, Odilon Vergara Gomes, Ondina Arona Santana, Paulo Francisco Carvalho Lopes, Regina Helena da Silva Bueno, Sergio Luiz Lema Garcia, Verissimo de Araújo Chave, Wilmar José Martinatto e Wilson de Souza Obelar, sob pena de responsabilidade solidária da autoridade administrativa omissa, a parcela referente à URP (26,05%) , conforme determinado no subitem 9.3. do Acórdão 301/2013-TCU-Primeira Câmara, salvo se existir decisão judicial que expressamente ampare a continuidade desses pagamentos após a prolação do citado acórdão, situação que deverá ser devidamente comprovada pela entidade de origem; 
1.7.1.2. esclareça a forma de cálculo e o embasamento legal adotados para se chegar ao valor de R$ 6.642,13, pago ao inativo Paulo Francisco Carvalho Lopes, sob a designação '10289 DECISAO JUDICIAL N TRAN JUG AP 6.642,13 FC/CD - ASSUNTO 21', sob pena de responsabilidade solidária da autoridade administrativa omissa, nos termos do subitem 9.4. do Acórdão 301/2013-TCU-Primeira Câmara; 
1.7.2. esclarecer à Fundação Universidade Federal do Rio Grande que poderão ser editados novos atos de aposentadoria em favor dos interessados, desde que escoimados das irregularidades verificadas nos presentes autos, a serem submetidos a novo julgamento pelo Tribunal, nos termos do art. 262, § 2º, do RI-TCU; 
1.7.3. determinar à Secretaria de Fiscalização de Pessoal que acompanhe o cumprimento das determinações contidas nos subitens 1.7.1.
EXAME TÉCNICO
6.	Consoante se observa nas fichas financeiras obtidas pelo sistema A3P/Siape (peças 15 e 25) , a Unidade Jurisdicionada excluiu a rubrica inquinada pelos Acórdão 301/2013-TCU-Primeira Câmara e 7.084/2016-TCU-1ª Câmara e encaminhou novo ato de aposentadoria dos seguintes interessados:
	Servidor
	Valor da parcela (R$) 
	Novo ato de aposentadoria

	Marileia de Oliveira Sampaio Dutra (XXX.624.860-XX) 
	457,47
	Sim - 20870/2020

	Mário Luiz de Oliveira Freitas (XXX.257.700-XX) 
	492,04
	Sim - 92528/2019

	Marli Gomes Silveira (XXX.615.400-XX) 
	483,11
	Sim - 20917/2020

	Neusa Daudete Alves Garcia (XXX.174.990-XX) 
	362,84
	Sim - 22165/2020

	Nilsa Igna Gomes (XXX.506.490-XX) 
	504,24
	Sim - 20921/2020

	Odilon Vergara Gomes (XXX.857.910-XX) 
	467,01
	Sim - 24608/2019

	Paulo Francisco Carvalho Lopes (XXX.279.950-XX) 
	754,91
	Sim - 34476/2021

	Regina Helena da Silva Bueno (XXX.556.100-XX) 
	631,45
	Sim -20925/2020

	Sérgio Luiz Lema Garcia (XXX.048.820-XX) 
	459,68
	Sim -20926/2020

	Wilmar José Martinatto (XXX.260.000-XX) 
	354,17
	Sim - 20930/2020

	Wilson de Souza Obelar (XXX.170.450-XX) 
	443,2
	Sim - 20932/2020

7.	Consoante se observa nas fichas financeiras obtidas pelos sistemas A3P/Siape e Sigepe/Siape (peças 15 e 26) , a Unidade Jurisdicionada também excluiu a rubrica inquinada pelos Acórdão 301/2013-TCU-Primeira Câmara e 7.084/2016-TCU-1ª Câmara e encaminhou novo ato de aposentadoria dos seguintes interessados:
	Servidor
	Valor da parcela (R$) 
	Novo ato de aposentadoria

	Maria Helena Pereira Goularte (XXX.259.740-XX) 
	447,27
	Sim - 20861/2020

	Maria de Lourdes Fonseca Lose (XXX.224.280-XX) 
	461,90
	Sim - 97916/2019

	Marilia Bedenarski Azambuja (XXX.700.870-XX) 
	502,98
	Sim - 20881/2020

	Mogar Ruas Duarte (XXX.114.550-XX) 
	422,52
	Sim - 20918/2020

	Nilza Araújo Abreu (XXX.544.740-XX) 
	353,15
	Sim - 95036/2019

	Ondina Arona Santana (XXX.245.910-XX) 
	283,91
	Sim - 20922/2020

	Veríssimo de Araújo Chaves (XXX.059.800-XX) 
	534,90
	Sim - 20927/2020

8.	Cumpre esclarecer que a Unidade Jurisdicionada encaminhou novos atos de aposentadoria dos interessados, consoante as determinações dos Acórdão 301/2013-TCU-Primeira Câmara e 7.084/2016-TCU-1ª Câmara.
9.	No que concerne ao interessado Paulo Francisco Carvalho Lopes, a Unidade Jurisdicionada encaminhou a forma de cálculo da parcela '10289 DECISAO JUDICIAL N TRAN JUG AP R$ 6.642,13 FC/CD - ASSUNTO 21' (peça 23, folhas 3 e 4) .
10.	De acordo com a jurisprudência do TCU, é legítima a incorporação de quintos de função comissionada (quintos de FC) com base nos critérios definidos pela Portaria - MEC 474/1987. Contudo, é ilegítima a inclusão na base de cálculo da vantagem os reajustes concedidos pelas leis subsequentes que reestruturaram as carreiras das instituições federais de ensino ao longo do tempo, a teor do Acórdão 1283/2006-TCU-Segunda Câmara como foi realizado pela Universidade Federal do Rio Grande em relação ao inativo Paulo Francisco Carvalho Lopes.
11.	As sentenças judiciais que garantem a percepção das funções comissionadas com base na Portaria - MEC 474/1987 não determinam que a vantagem do artigo 193 da Lei 8.112/1990 ou os quintos da função correspondente (art. 62 da Lei 8.112/1990) devam ser calculados para sempre com base nos parâmetros da Portaria - MEC 474/1987, mesmo sobre novos planos de carreira, e incluindo vantagens criadas posteriormente.
12.	Se as sentenças judiciais determinassem esse modo de cálculo, equivaleria a reconhecer direito adquirido a regime de vencimentos, o que é repelido pela jurisprudência do Supremo Tribunal Federal, a exemplo do RE 241.884/ES.
13.	As sentenças judiciais limitam-se a coibir decessos remuneratórios decorrentes da transformação das funções comissionadas (FC) em cargos de direção (CD) , conforme determinado pela Lei 8.168/1991.
14.	As razões pelas quais o TCU adotou esse entendimento estão muito bem explicadas no voto condutor do Acórdão 835/2012-TCU-Plenário. Na decisão, estão definidos os critérios para o cálculo das incorporações de quintos dos servidores aposentados das instituições federais de ensino. 
15.	Vale lembrar que o cálculo das FC estava previsto no art. 2º da Portaria - MEC 474/1987, o qual estabelecia que: 
Art. 2º. As Funções Comissionadas são previstas no Anexo I, devendo ser exercidas em regime de tempo integral. 
Parágrafo Único. A remuneração das Funções Comissionadas previstas no Anexo I terá valor igual ao da remuneração do Professor Titular da carreira do Magistério Superior em regime de Dedicação Exclusiva, com Doutorado, acrescida dos percentuais a seguir especificados: FC-1 - 80%, FC-2 - 65%, FC-3 - 55%, FC-4 - 40%, FC-5 - 30%, FC-6 - 20%.
16.	Tendo em vista as alterações de moedas ocorridas em julho de 1993 e junho de 1994, foi adotada a tabela de remuneração vigente em janeiro de 1995 como referência para o cálculo da referida VPNI.
17.	A tabela a seguir apresenta os valores da VPNI integral para cada FC, conforme a jurisprudência do TCU.
	Função
	%
	Remuneração (*) 
	Valor do acréscimo
	Total da VPNI em 1995
	Índices (**) 
	Valor total da VPNI (5/5) 

	FC-1
	80
	3.169,37
	2.535,49
	5.704,86
	1,04535
	5.963,58

	FC-2
	65
	3.169,37
	2.060,09
	5.229,46
	1,04535
	5.466,61

	FC-3
	55
	3.169,37
	1.743,15
	4.912,52
	1,04535
	5.135,30

	FC-4
	40
	3.169,37
	1.267,74
	4.437,11
	1,04535
	4.638,34

	FC-5
	30
	3.169,37
	950,81
	4.120,18
	1,04535
	4.307,03

	FC-6
	20
	3.169,37
	633,87
	3.803,24
	1,04535
	3.975,72

	FC-7
	0
	3.169,37
	0
	3.169,37
	1,04535
	3.313,10

 (*) Remuneração do cargo de Professor Titular com dedicação exclusiva e doutorado em janeiro/1995 - vencimento mais GAE, no percentual de 160%, instituída pela Lei Delegada 13/1992, majorada pela Lei 8.676/1993.
 (**)  Aumentos lineares de 1995 a 2013 (1% + 3,5% = 1,01 x 1,035) .
18.	Como no ato está registrado a incorporação de 3/5 de FC-04, o inativo Paulo Francisco de Carvalho Lopes teria direito ao valor de R$ 2.783,01 (R$ 4.638,34*3/5) , nos termos acima descritos. 
19.	Considerando que o interessado percebe em seus proventos o valor de R$ 6.6642,13 (peça 25) , o valor percebido pelo inativo é irregular e contraria a jurisprudência da Corte de Contas sobre o tema.
20.	Desse modo, as determinações dos Acórdão 301/2013-TCU-Primeira Câmara e 7.084/2016-TCU-1ª Câmara não foram integralmente cumpridas pela UJ, restando, portanto, a correção no cálculo da rubrica '10289 DECISAO JUDICIAL N TRAN JUG AP R$ 6.642,13 FC/CD - ASSUNTO 21' nos proventos do interessado Paulo Francisco Carvalho Lopes.
PROPOSTA DE ENCAMINHAMENTO
21. 	Ante o exposto, submete-se os autos à consideração superior propondo que:
	a)	 seja determinado, com fulcro no artigo 250, inciso II, do Regimento Interno do Tribunal de Contas da União, à Fundação Universidade Federal do Rio Grande que, no prazo de 15 (quinze) dias, proceda a correção do cálculo da rubrica '10289 DECISAO JUDICIAL N TRAN JUG AP' do interessado Paulo Francisco Carvalho Lopes, consoante o que restou decidido no Acórdão 835/2012-TCU-Plenário."
É o relatório.

não há.

Procurador Marinus Eduardo De Vries Marsico.

PESSOAL. APOSENTADORIAS NÃO REGISTRADAS EM VIRTUDE DO PAGAMENTO DE URP. POSSÍVEL IRREGULARIDADE NO PAGAMENTO DE "QUINTOS DE FC JUDICIAL", OBJETO DE DILIGÊNCIA. VERIFICAÇÃO, NO PRIMEIRO MONITORAMENTO, DO DESCUMPRIMENTO DAS DETERMINAÇÕES. SEGUNDO MONITORAMENTO. VERIFICAÇÃO DO CUMPRIMENTO DA DELIBERAÇÃO RELATIVAMENTE A PARTE DOS SERVIDORES. NECESSIDADE DE VERIFICAR A NATUREZA DAS RUBRICAS JUDICIAIS ATUALMENTE PAGAS A ALGUNS DOS SERVIDORES. NÃO REDUÇÃO DO VALOR DOS "QUINTOS JUDICIAIS", NADA OBSTANTE TENHAM SIDO CADASTRADOS NOVOS FORMULÁRIOS COM OS VALORES REDUZIDOS E INCOMPATÍVEIS COM OS PAGAMENTOS EFETIVAMENTE REALIZADOS. DETERMINAÇÕES.

APOSENTADORIA (APOS)

Secretaria de Fiscalização de Integridade de Atos e Pagamentos de Pessoal e de Benefícios Sociais (Sefip).

Trata-se de processo de aposentadoria de ex-servidores da Fundação Universidade Federal do Rio Grande (FURG) , ora no segundo monitoramento.
2. As aposentadorias dos interessados foram consideradas ilegais pelo Acórdão 313/2013-TCU-Primeira Câmara em virtude da inclusão, nos proventos, de parcela atinente à URP de fevereiro de 1989 (26,05%) . 
3. Ademais, foi apontada irregularidade no cálculo dos "quintos" de FC do inativo Paulo Francisco Carvalho Lopes, que não estavam sendo pagos na forma de vantagem pessoal nominalmente identificada ('VPNI) , como determinado pelo art. 15 da Lei 9.527/1997.
4. Contudo, quanto a essa matéria, o Acórdão 313/2013-TCU-Primeira Câmara não deliberou de forma definitiva, pois não constavam dos autos elementos suficientes para verificar se os procedimentos da FURG para o cálculo da rubrica estavam aderentes aos termos da decisão judicial que supostamente daria amparo ao seu pagamento.
5. Em 2016, foi feito o primeiro monitoramento (Acórdão 7084/2016-TCU-Primeira Câmara) . Naquela ocasião, a Sefip observou que a entidade manteve o pagamento irregular da URP de 26,05% e não esclareceu a forma de cálculo da 'VPNI do sr. Paulo Francisco Carvalho Lopes, como determinado.
6. Consequentemente, o Acórdão 7084/2016-TCU-Primeira Câmara determinou que a FURG instaurasse processos administrativos com vistas à exclusão da URP de 26,05% dos proventos dos servidores de que tratam estes autos e que esclarecesse a forma de cálculo e o embasamento legal adotados para se chegar ao valor de R$ 6.642,13, pago ao inativo Paulo Francisco Carvalho Lopes a título de "quintos judiciais", sob pena de responsabilidade solidária da autoridade administrativa omissa, nos termos do subitem 9.4. do Acórdão 301/2013-TCU-Primeira Câmara.
7. Informou a Sefip que houve a exclusão das rubricas relativas à URP de todos os contracheques, mas permaneceu irregularidade no pagamento dos "quintos" do sr. Paulo Francisco Carvalho Lopes, motivo pelo qual propôs que fosse efetuada determinação para que a entidade procedesse à correção dos valores pagos ao inativo.
8. De fato, consulta aos contracheques dos servidores Maria Helena Pereira, Maria de Lourdes Fonseca Lose, Marileia de Oliveira Sampaio Dutra, Marília Bedenarski Azambuja, Marli Gomes Silveira, Mogar Ruas Duarte, Neuza Daudete Alves Garcia, Nilza Araújo Abreu, Ondina Arona Santana, Sérgio Luiz Lema Garcia, Verissimo de Araújo Chaves e Wilson de Souza Obelar demonstra que eles não mais percebem rubrica judicial. 
9. Contudo, diversa é a situação dos seguintes servidores:
	Servidor
	Valor da parcela (R$) 

		Jan2022
	Jan2017

	Mário Luiz de Oliveira Freitas 
	7,65
	34,15
7,65

	Nilsa Igna Gomes 
	10,20
	504,24

	Odilon Vergara Gomes 
	33,82
	467,01

	Regina Helena da Silva Bueno 
	22,70
	631,45

	Wilmar José Martinatto 
	22,70
	354,17

10. É possível que os valores atualmente pagos a título de decisão judicial não se refiram à URP de 26,05 %, dada sua modicidade e o fato de que apenas parte dos servidores de que cuida este processo percebe rubrica judicial. Todavia, a unidade técnica não esclareceu a natureza dessas vantagens. 
11. Por conseguinte, deve-se determinar à Sefip que adote as medidas cabíveis para esclarecer esse ponto.
12. No tocante ao sr. Paulo Francisco Carvalho Lopes, cuja única parcela judicial recebida refere-se aos "quintos de FC", observo que a FURG cadastrou novos formulários (Sisac 10498907-04-2017-000106-4, substituído pelo e-Pessoal 34476/2021) , dos quais consta que o valor pago a título de incorporação de função (FC 4) seria de apenas R$ 2.128,93 (FC 4) . Contudo, essa informação destoa daquela que se extrai dos contracheques do interessado (R$ 6.642,13) e não guarda relação com o valor admitido por este Tribunal para 3/5 de FC 4, que seria de R$ 2.783,00.
13. Uma vez que o formulário e-Pessoal 34476/2021 ainda não foi autuado, entendo que a providência mais adequada é expedir determinação para que a Sefip adote de imediato essa providência.
14. De igual forma, deve a unidade técnica autuar e examinar os atos de concessão emitidos em favor dos servidores Maria Helena Pereira, Maria de Lourdes Fonseca Lose, Marileia de Oliveira Sampaio Dutra, Marília Bedenarski Azambuja, Marli Gomes Silveira, Mogar Ruas Duarte, Neuza Daudete Alves Garcia, Nilza Araújo Abreu, Ondina Arona Santana, Sérgio Luiz Lema Garcia, Verissimo de Araújo Chaves e Wilson de Souza Obelar, caso ainda não o tenha feito.
Diante do exposto, VOTO por que o Tribunal adote a deliberação que ora submeto a este colegiado.
TCU, Sala das Sessões, em 8 de março de 2022.
BENJAMIN ZYMLER 
Relator